Inventaris van de eigentijdse Toegangen, Instructies en Rapporten van de Oost-Indische Archipel
Nationaal Archief, Den Haag
- Hydrografische Rapporten, 3.2
  - Hydrografische rapporten., juni 1900- december 1927; 3
    No.147: 11 Juni '14 op terrein teruggekeerd, werd de opneming vervolgd van de terreinen liggende aan de route Hoek Ngollopoppo-Boeli. Aansluiting werd verkregen met het astronomisch punt Weda. Daaruit voortspruiten de netswijziging der opneming Weda-Boeli.
    Opneming gestaakt wegens mobilisatie.
    1917: Opnvrtg. van Doorn, commandant Schenk de Jong.
    No.148: Nabeeindiging onderzoek in Gedeh baai kwam het schip 3 Maart in den Kangeang archipel aan en werd met de opneming een aanvang gemaakt. Kangeang archipel aan en werd met de opneming een aanvang gemaakt. Plaatsen eenige bakens op N, kust Kangeang en de Anak Kangeang. Weerstoestand over het algemeen ongunstig.
    No.149: 31 Maart vertrek van Soerabaja tot voortzetting opneming Kangeang-eil Maakten een loodingslag beZ. Raäs over de voor het Islay-rif aangegeven plaats. Het rif werd niet gezien. Gaan door met plaatsen bakens en komen daarmede, alsmede nagenoeg met de bepaling gereed, zoodat de pumten voor het buitenwerk klaar zijn. Opgave van gevonden en onderzochte riffen. Belooden den vaarweg van straat Pandjoer om de Noord en een gedeelte van het terrein rond de Anak Kangeang. Nemen astr.peiling van NO.van Sepandjang op pieken Bali en Lombok. Weder vrij gunstig. 4 Mei werd met een slag over het Pontianak-, Minerva- en Adr. Petronella rif naar Soerabaja teruggekeerd, naar genoemde riffen werd tevergeefs uitgekeken.
    No.150: 14 Mei vertrek van Soerabaja, maakten wederom een loodingsslag ter opsporing Isla-rif, dat weder niet gezien werd, evenmin als bij een slag op den volgende dag het Minerva-en het Adriana Petronella-rif. Looden met schip beN.Kangeang tot 6°23, alwaar de punten van Kangeang nog net te zien waren. Vonden een paar riffen, waarvan een mogelijk het Pontianakrif, doch dan een 7 tal zm.N.lijker dan de kaart aangeeft. Weder niet gunstig.
    No.151: 18 Juni van Soerabaja. 20 Juni bereikten door straat Pantjoer de N.kust van Kangeang. Het weer teruw zijnde voor buitenwerk, werd begonnen met de N.kust van Paliat met nabij gelegen eilanden en riffen op te nemen. Na twee weken was dit gevorderd tot Sepekan en Sedoelang Besar. De wind verminderd zijnde, werd gezocht naar de buitenriffen, waarvan de Kwong Eng riffen en enkele andere gevonden werden. Looden daar beN. op bestek. Wegens ongunstige weer werd daarna weder beN.Kangeang gewerkt.
    No.152: 23 Juli vertrokken van Soerabaja, werken al naar gelegenheid rond de Kangeang-eil. Sterk doorstaande ZO.moesson.
    No.153: 3 September vertrokken van Soerabaja. Begonnen den volgenden dag met onderzoek naar Prins Maurits rif, voorloopig zonder resultaat. Werkten beN. de Kangeangs. Observeerden de breedte op Araän, geen noemenswaardig verschil met triangulatie. Weersomstandigheden vrij ongunstig.
    No.154: 16 October vertrek van Soerabaja. Werkten inhet zeegedeelte beN. de Kangeangs. Astronomische peilingen van het Kwong Eng rif en van Sekala. Observeerden met het un.instr.te Urk (Kemirian) belooden de Karang Tahat Beschouwingen over het Pontianak-en het Minerva rif. Zochten tevergeefs naar het Adr. Petronella rif. Weersomstandigheden gunstig.
    No.155: 19 November vertrok van Soerabaja. Belooden Sepandjang. Nemen snijding op Sekala. Beschouwing over lengte-verschillen. Belooden Sekala en het restant der Kwong Eng riffen. Zoeken naar het Prins Willem 1 rif, voorloopig zonder sucses. Bepalen 100 Vms lijn van 6° Z.br.tot beZ.Kemirian. Looden tusschen Sekala en de O.lijke Kangeang-eil. zoeken zonder resultaat naar Islar-rif. Weersomstandigheden vrij gunstig.
    No.156: 3 Januari vertrokken van Soerabaja naar reede Brakat (Raäs) trianguleerden den Archipel, uitgaande van de vroegere punten op Sapoedi en Raäs, observeerden met un. instr. te Kamoedi, namen aldaar tevens astr. peilingen op Kangeang, Java en Bali. Bepaalden een der bakens door snijdingen uit ten anker liggende schepen op Kangeang. Zochten nogmaals naar Islay-rif. Weder niet onverdeeld gunstig.
    No.157: 8 Februari van Soerabaja naar de Berouwrivier. Aldaar werden de veranderingen in deze rivier en mondingen nagegaan, voor zoover voor de scheepvaart van belang. Tegenstrijdigheden van belang werden slechts gevonden tusschen Tg.Redeb en heuvel Bedawata. Beschouwingen over Reductie.
    No.158: 16 Augustus beginnen met de heropneming der monding van de Rokanrivier.
    No.159: 12 September weder op terrein terug zijnde, werd de heropneming der Rokanrivier beeindigd. De rivier werd 300 Km. opgevaren tot Rantau Binoeang. Beschouwing over de route Bagan Siapiapi be N.Roepat Beschouwingen over reductie.
    No.160: 26 October vertrokken van Soerabaja ter Voltooieng opneming Kangeang-eil. Beproeven opgegeven merklijnen en routes. Onderzoek naar Adr. Petronella-rif. Belooden 100 vms. lijn van Kemirian tot Meindertsdroogte. Beschouwingen over het Prins Mauritsrif. Van het zeegedeelte blijft nog ombelood het gedeelte tusschen 6° en 6°12 Zbr. binnen de 100 vms.lijn. Weer ongunstig wat zicht betreft.
    No.160a: Voor triangulatie-gegevens Kangeang-archipel zie ds.dl.III c.m. (Beschrijving Kangeang en Sapoedi-eilanden).
    1919: Opnvrtg. Tydeman.
    No.161: 10 Maart vertrokken van Priok naar Sabang. Nemen daar verschillende baaien en vaarwaters op (Kroeng Raja-baai, straat Roebiah, Teupin Koek, Teupin Ring) voor de Sabang commissie.
    No.162: 3 April begonnen met heropneming der Belawan-en Deli rivieren. Mededeeling over wijze van triangulatie, reductie vlak, middenstandsvlak en mauwkeurigheid van de bekende constanten. De rivier werd opgenomen tot grens bevaarbaarheid. 23 April naar Assahan. Ook deze rivier werd opgenomen tot grens bevaarbaarheid.
    No.162a: Rapport opneming Belawan-rivier.
    No.162b: Rapport opneming Assahan-rivier.
    No.163: 26 Mei vertrokken van Belawan teronderzoek vaarwater beN.Roepat en N. ingang straat Roepat. 21 Juni vertrokken naar Sambo en Riouw. Mededeeling over de straten Ringget, Gelam en Roepat.
    No.164: 5 Juli vertrokken van Riouw en 7 Juli begonnen met opneming der Paloh-rivier. 16 Juli dit afgeloopen zijnde, werden de mondingen der Pawan-, Rendang Karba- en Ketapan rivieren opgenomen.
    No.164a: Rapport opneming Paloh-rivier.
    No.165: 17 November vetrokken van Soerabaja, kwamen den 19 den aan bij Tokoh Batoe van W.groep Postiljons. Plaatsen bakens, trianguleeren, uitgaande van de breedten van twee hunner en de lengte een dezer. Bepalen voor alle astr.bepaalde punten de verschillen met de door triangulatie gevonden plaatsen, het geen bevredigend uitkomt.
    No.166: 26 Februari vertrokken van Soerabaja. Onderzoeken naar Willem I rif. Niet gevonden. 2 Maart vertrekken naar Postiljons groep. Vervolgen de opneming Trianguleeren de NO.groep op overeenkomstige wijze als ZW.groep. Brengen daarna verband in de geheele groep. Komen met de opneming gereed en sluiten aan op de opneming 1910.
    No.166a.: Vertrokken 23 van Makassar, leggen een lodingsslag over de plaats waar door het ss "Veendijk" verkleuring is gerapporteerd, doch zonder gevolg. Vervolgen de slag in de richting van het Willem I rif zien niets bijzonders. Nemen de Bril op. Vertrekken daarop naar en Boeroe, naar Talbotrif beZ.Ombi Major en naar rif MW van Fitz-Maurice-rif (NW van Misool) zonder resulaat. Nemen ter N.kust N.Guinea het kustgedeelte op van Tg.Saweka (beW Manokwari) tot Oransbari. (Tg). Bepalen Manokwari astronomisch. Stellen onderzoek in naar getijconstanten Manokwari.
    No.168.: Schrijven van CHYD aan Cdt. "Tydeman" om inlichtingen over de mening van die Cdt, betreffende het al of niet bestaan van het WillemI-rif en van het rif 17 zm. beN. Oranswari.
    No.171: Aankodiging toezending c.bladen Postiljon-eil.en van aanvulling minuutblad (onderzoek naar ondiepte op 6°39'11" en 118° 28' 33" Ol. nubij Langkwetang en Bangkawang).
    No.172: Nota over aansluiting opnemingen Maria Reigersberg-en Zandbuisbanken, Paternosters, Postiljons en Sumbawa.
    No.174: Antwoord op schr. No.168 in deze doos. (3).
    No.191: Schrijven CHYD met opgave van coordinaten van een aantal punten op Ambon en omgeving bepaald door Topografische Dienst.
    No.195: met calque. 1/2 April-1/2 Mei. Opneming Manoei-groep ter O.kust Celebes met aanvulling en controle der bestaande kaarten. Meten basis en bepalen astr.plaats op Kokoila (lengte volgens Malabar tijdsein). Meten een aantal richtingen uit observatie plaats op bergtoppen van Wowoni, vaste wal van Celebes Labengka en v.Leeuwn-eiland.Nemen korte serie peilschaalwaarnemingen.
    No.197: met calque 1/2 Mei-1/2 Juni. Voortzetting der opneming van de Manoel-groep. Rondmeting uit het baak Tie (op Pasir Poetih rif). Uitkomsten korte serie getijwaarnemingen te Kokoila. De doorstaande Oost Moesson verhinderd de opneming te beeindigen. Gaan vervelgens naar de Boela-baai (Oostkust Ceram) verrichten hier een partiëele opneming op aan de wal gemeten basis. Observeeren astronomische plaats (lengte draadloos), welke plaats is gemerkt. Nemen lange serie getijwaarnemingen, middenstand wordt vastgelegd. Enkele opmerkingen over mindere juistheid kaart Ceram bij NO.hoek en van Noordkust tusschen Boano en de Toedjoeh's.
    No.198: Schrijven Ohef Hydrographie over aanvullende rondmetingen ter verbetering verband opnemingen tusschen de straten Wowoni en Salabangka.
    No.199: Mededeeling over de nauwkeurigheid van de astr.lengte bepaling op Kokoila (Manoei-groep), berustende op draadloos tijdsein Malabar en Funibashi.
    No.200: 1/2 Juni-1/2 Juli met calque. Triangulatie en belooding NO.hoek Ceram baken ter voortzetting opneming gemerkt. Triangulatie N.kust van Kawa (tegenover Boano tot Poe.Toedjoe. De belooding en kustbepaling werd uitgesteld. Bakens ter voortzetting opneming gemerkt. Lengte bepaling Boela. Verschil tusschen Malabar en Funibashi. Mededeeling over nauwkeurigheid dezer bepaling.
    No.201: Einde opneming Jappen. en kust N.N.Guinea. t.o. Koeroedoe en ZO-Japen. Nog enkele mededelingen over de partiële opneming op Seran. Weersomstandigheden weinig gunstig.
    No.203: met bijlage. 1/2 November-1/2 December. Bepaalden draadloos volgens tijdsein Malabar d.m.v.6 sterren de lengte van den vlaggestok fort Victoria te Ambon. Bevonden deze 23".3 Oostelijker te liggen dan tot nu toe aangenomen was (zie bijlage). Vervolgen de werkzaamheden in en nabij de Manoei-groep (Oostkust Celebes). Observeerden voor br. en lengte te Noord Saponda, maten een basis op het eiland Bakori, verbonden de triangulatie van de omgeving der Saponda-eilanden langs den wal van Celebes, O.punt Bahoeloe en de Haan-eiland met die van de Manoei-eilanden en de eilanden en riffen NW. daarvan. Met behulp van astr. peilingen werden aan deze triangulatie vastgehecht: de top van Labengka, Matarapi, v. Leeuwen-eil. Poeloe Tiga, Poeloe Doewa, Toko Aja, Togomogolo, benevens de toppen om de Zuid in de omgeving van de Staring-baai en op Wowoni. Eenige opmerkingen over de kaarten van de straten Wowoni en Tioro. De bijlage bevat de uitkomsten van de draadlooze lengtebepaling en te Ambon en te Manokwari benevens een voorstel tot netswijziging ter N.kust Nieuw Guinea van kaap Jamoersba- O.punt Japen.
    Commandant luitenant ter zee 1ste klasse A.W.Staverman.
    No.206: met calque, beschrijving en staat diepzeeloodingen. April. Verlaten 29 Maart Soerabaja na de groote reparaties. Komen 3 April voor den mond der Beraoe-rivier, teneinde een onderzoek in te stellen naar een buitengeul der Moeara Garoera. Looden de buitenkant op en vinden een geul met 2 vm., welke na bebakening zou kunnen dienen voor de scheepvaart. Nemen gedurende 15 etmalen een peilschaal waar bij den mond van genoemde moeara. Berekenen constanten. Verlaten 28 April het terrein, verrichten eenige diepzeeloodingen ter Oostkust Borneo. (Beschrijvingen afgegeven aan Hr Carbin; diepzeeloodingen aan Hr Craandijk).
    No.209: September / half October, met 2 calquen. Loden voor Memberamo. Beschrijving van een goed voldaan hebbend type drijfbaak. Het weder wordt ongunstiger, weshalve besloten wordt de opneming ter N-kust N-Guinea tijdelijk te staken. Beginnen daarop met de Opneming van Z-kust Ceram. Vangen aan in straat Haroekoe op een basis, benevens breedte en lengte van het aanvangspunt, ontleend aan de topografische triangulatie.
    No.211: Inlichtingen omtrent bruikbaarheid van tijdseinen, welke gehoord worden aan boord der opnemingsvaartuigen.
    No.212: met calque. November. Vervolgden en voltooiden de triangulatie rond de Oeliassers. Bepaalden een grooten afstand: Toplanagems (Noesa Laoet) van 23 zm., beiden hooge punten, voor latere voortzetting triangulatie om den Oost. Verrichten astr.waarnemingen te Pelauw (N.kust Haroekoe) welke als voorloopig resultaat gaven 1"Z. en 19". 5 Oost. (de triangulatie is uitgegaan van de oude lengte Ambon).
    No.213: met calque. December. Voltooiden de opneming der Oeliassers en maakten een aanvang met die der Elpapoetih baai en de kust van Ceram daar be Oosten. Naders mededeeling omtrent de uitkomsten van de draadlooze lengtebepaling bij Pelauw. Staatje gevende verschillen gevonden met de astronomische plaatsbepalingen Posthumus Meyes. Vermoedelijke locale attractie op Zuidkusten.
    No.215: met 2 calquen. Januari-1/2 Februari. Trianguleerden beO. de Elpapoetih baai en in de Piroe-baai. Loodden in deze baaien. Kregen heraansluiting op triangulatie Top, Dienst met mooi resultaat. Bepaalden de punten Spits en Knoest der triangulatie Noordkust. (zie H.R. ds.3-189 en 191). Beschouwingen over aansluiting der opneming rond Seran. Rapport over draad looze lengtebepaling te Pelauw ((N.kust Haroekoe). De observatie plaats is gemerkt "Hydr.Tydeman 1924". 16 Februari naar Soerabaja.
    No.216: Verzoek aan CDT vooral hoogste top Binaja te bepalen met het oog op de aansluiting van Misool op Ceram. (zie No.221.).
    No.217: Mei. Partieele opneming geul van Benoa. Advies over bebakening en gegevens voor zeilaanwijzing.
    No.221: Mededeling aan Cdt., dat de "vDoorn" vanuit Misool niet de hoogste top Binaja heeft bepaald, doch de ongeveer 1 zm. OZO daarvan gelegen top 3007 (zie krt. 398; HR. doos 3 - 216 en HR, doos 4 - 219.).
    No.222: November. met calque. Nader onderzoek in Piroe-baai naar rifjes bij Tetoe-rif. Beginpen de opneming van straat Manipa op basis ontleend aan triangulatie Top. Dienst. Krijgen aansluiting bij de triangulatie der Noordkust. Vinden 22". 6 breedte verschil; 17."3 lengte verschil; l' in azimuth en ±0.12% in schaal. Aangezien nog veel last van heiigheid werd ondervonden, werd de triangulatie tijdelijk onderbroken voor een locale opneming van reede Kelang, Zuidkust Manipa, welke later in het net zal worden opgenomen. Trachten de heiigehid te overkomen door gebruik van spiegels, het geen succes had. Echter is de onmogelijkheid daarbij de secundaire metingen tijdens de triangulatie binnen te krijgen, een drawbock dezer methode.
    No.223: December. met calque. Vervolgden de triangulatie en belooding der eilanden in staat Manipa. Sloten de trinagulatie rond Manipa en langs NW.kust Kelang, welke grootendeels met drijvend schip heeft plaatsgehad, bij baak God aan op die met vaste driehoeken beO.Kelang. Geen groot verschil werd daarbij gevonden.
    No.224: Januari. met 2 calquen. Beeindigen opneming Manipa groep. Merkten de bakens Ken en Sam (Noordingang straat Kelang). Namen vervolgens de Oostkust van het Schiereiland Hoamoal op en beeindigde daarna dé opneming der kust tusschen de Elpapoetin- en de Taloeti-baai. Schepten watermonsters op verschillende diepten in de Banda-zee ten behoeve van het Kaiser-Wilhelm Instituut te Berlijn.
    No.225: met calque. Februari. Beginnen peilschaalwaarnemingen te Gèser. Trianguleeren rond den Westhoek der Taloeti-baai met behulp van twee hooge kenbare punten in het binnenland. Weersomstandigheden gunstig. Nadere mededeelingen over het scheppen van watermonsters.
    No.226: met 2 calques. Maart. Nemen de baai van Ambon op. Scheppen water op eenige plaatsen in de Bande-zee. Vervolgen de triangulatie Zuidkust Ceram. Opgaven berekende plaatsen Binaja toppen. Beeindigen peilschaalwaarnemingen Geser.
    No.227: 1/2 April tot eind Mei. met 2 calques. Vervolgden de opneming Z.kust Cera en trianguleerden tot de Gorong-eilanden. Merkten de eindbakens allen door pilaren. Maten contrôle-basis en contrôle-azimuths, waaruit bleek dat de triangulatie zeer nauwkeurig is. Bepaalden den top Oson, bruikbaar voor vastlegging Banda-eil. Schepten nog eenige watermonsters, ste de onderzoek in naar branding door het stoomschip Volsella ter hoogte van het vroegere Nieuwerkerke-rif gerapporteerd. Namen magnetische storingen waar tusschen Nauw van Larantoeka en het Serbete-rif! Kwamen 26 Mei te Soerabaja ter reparatie.
    No.223: Enkele inlichtingen van Commandant over triangulatie overbrenging Manipa-Boeroe enz.
    No.229: Dezerzijdsch schrijven betreffende 226 en 228.
    No.230: Antwoord op 229. Serdang.
    No.231: Van 17 Juli tot 26 Juli. Onderzoek naar ondiepte ter reede Djankar NKust Java, beO Panaroeka en minder diepte dan omgeving ter reede Soembawa.
    No.233: Majalibitbaai. Draadloze lengtebepaling te Samatee, tijdsein Nauen. Het tijdsein Malabar was bezwaarlijk op te nemen en vertoont enige Maakten een aanvang met de triangulatie van O-kust Ceram.
    No.234: Oct. met calque. Trianguleeren ter Oostkust Ceram, sluiten aan bij de opneming 1923, waarmede de triangulatie rond Ceram voltooid is. Vinden het zeer gunstige resultaat, dat de geheele triangulatie sluit op 7".5 in breedte en 21".5 in lengte! Controleeren de laatstgebruikte schaal met die in 1923 te Boela gemeten. Vinden een verschil van 0.14%. Te Boela wordt nogmaals de lengte astronomisch geobserveerd, thans op Nauen, hetgeen een verschil van 8."68 oplevert met de waarnemingen in 1923. Draadlooze lengtebepaling te Samat (Salwatti) bij pilaar opneming 1911.
    No.235: 1/2 Nov. eind Dec. met calque. Zetten de belooding voort van de Oostkust van Ceram. Leggen de Bandagroep vast op Ceram. Opmerking aangaande de lengte van Samatie.
    No.236: Overzicht triangulatie-aansluitingen rond Ceram met voorstel netswijziging. Aanteekening op dit voorstel.
    No.237: Mededeeling dezerzijds over lengte Samatie.
    Commandant: luitenant ter zee 1e kl. K.van Aller.
    No.238: Januari, met 3 calquen. Loodden ter ZO.kust Ceram, nabij Ceram Laoet en de Gorong eilanden.
    No.239: 1/2 Februari-1/2 Maart met calque. Beginnen de opneming der Kei Groep op een te Doelah gemeten basis en voorloopig uitgaande van het Oudemanspunt aldaar.
    No.240: April, met twee calquen. Trianguleeren en looden in de Ceram Laoet groep en in de Gorong groep. Nemen het Oudemanspunt Geser in de triangulatie op.
    Tydeman.
    No.241: eind Juni, met calque. Verrichten heropneming Laboean Tringbaai, Lombok.
    No.242: 2e helft Juli en half Aug. met calque. Zetten de opneming der Kei-eiland den voort. Plaatsen peilschaal te Bandan Ellat, uit de waarnemingen is serie 30 etm. berekend. Trianguleeren en looden tusschen Groot- en Klein Kei. Verrichten detailopneming van Bandan Ellatbaai. Gegevens over triangulaties met drijvend schip. Merken eenige bakens op klein Kei en het baak "Niet" op de Gorong-eilanden.
    No.243: September, met calque. Beginnen de opneming van Boeroe. Meten een basis ter NW.kust in de Bara-baai. Trianguleeren gedeeltelijk met vaste driehoeken, doch grootendeels met drijvend schip. Observeeren een peilschaal gedurende 30 dagen in de Barabaai. Bepalen een astronomisch punt in de baai. Hebben enkele malen zicht van Sanana (Soela-eilanden).
    No.244: October en begin November, met twee calquen. Vervolgden de opneming Westkust Boeroe. Getijconstanten Bara. Gegevens omtrent uitkomsten der astr.plaatsbepaling.
    No.245: Dec. met calque. Trianguleerden en loodden ter Z.kust Boeroe met detail opnemingen der Tifoe en Laksoela - baaien. Maten een controle-basis bij het eiland Oki en controleerden de astronomische breedte aldaar bepaald door Posthumus Meyes, welke een belangrijke afwijking te zien gaf. Plaatsen een peilschaal te Namlea.
    Doos 3 afgesloten.
  - Hydrografische rapporten., januari 1906- juni 1929; 4
    Microfilm vervaardigd van rapporten 1 t/m 258.
    No.1-67: Opnemingsvaartuig Lombok, 1906-1910.
    1-39: Commandant Hosang, 1906-1908.
    40-67: Commandant Keus, 1909-1910.
    68-259: Opnemingsvaartuig Sumbawa, 1911-1929.
    82-99: Commandant Muller, 1912-913.
    100-103: Commandant ter Poorten waarnemend, 1913-1914.
    104-118: Commandant Tissot van Patot, 1914-1915.
    119-122: Commandant H. J. Albarda 19 15.
    123-124: Commandant ter Poorten waarnemend, 1915.
    125-144??: Commandant Kremer, 1916-1918.
    145-: Opnemingsvaartuig van Doorn, 1919-1922, 1924-1929.
    145-180??: Commandant B. Kruijs, 1919-1921.
    192-197: Commandant ??, 1924.
    198-254: Commandant R. van Tijen, 1924-1928.
    255-259: Commandant P. Eikenboom, 1928-1929.
    184-191: Opnemingsvaartuig van Gogh, 1923.
    No.1: Januari. Verschillende vragen over instructie.
    No.2: Februari, Opzet opneming Z. kust Borneo op basis Lange Jan-Oud baken van Naber. (Zie de. 3. ne. 34 t/m 30). Bakena gezet en peilschaal tot Zg. Tawas, getrianguleerd en gelood tot mond Kapoeaarivier. Weer zeer gunstig behalve laatate dagen.
    No.3: Maart. Bakens geplaatst, en het terrein belood tot Hk.Malatajor, Gelegenheid gunstig.
    No.4: April. Bakens hersteld en vernieuwd belooden bank beZ.Malstajor. tot 40 3 'Zbr. 7vadem minst. Weder ruw, waardoor verplaatsing van schip op voor dreg gelegde sloepen soms bezwaarlijk. Looden van daar uit slagen dwars op de koerslijn van de bank van Malatajor.
    No.5: Mei. Tot 9 Mei looden bank Malatajor, verschil bij inzicht komen punten 13 "veranderde breedte en 23" veranderde lengte. Verschil evenredig verdeeld. 21 Mei naar Sabanganbaai. Weer begint ongunstig te worden door ZO. wind.
    No.6: Juni. Trianguleeren en belooden Sabangan baai en eenige buitenslagen, harde ZO.wind. Veel last van stelen bakenkatoen. Tocht binnen door door po. Petak naar mond Kapoeas Noerong.
    No.7: Juli. Trianguleeren en belooden Kapoeas Mosroeng tot Kg. Mandoemei en Poelos Petak.
    No.8: Augustus van Banjer naar Kahajan. Nemen deze op tot boven Kg.Pangkoh.
    No.9: September. Gaan voort opneming Kahajan tot 52 Zeemijl, laatste gedeelte op tuighoogte en peiling. 23 September naar Sabangan baai. ZO. moesson bijna af.Bakens hersteld en vernieuwd. Peilschaal mond Mendawai, diepste geul beN.langs eil. Damar. Sabanganrivier. Onbeteekenend geen kampoengs geen diepte.
    No.10: October. Herstellen bakens beW.band Malatajor, nemen op voor den mond der Mondawai-rivier. Weer ongunstig, plotseling invallende W.moesson met buien. BeW.Malatajor ongelijke grond met 8 tot minder dan 5 Vaden.
    No.11: November. Zeeloodingen rond bank van Malatajor.
    No.12: December. Laden kolen, zetten zeeloodingen voort. Komen gereed tot paral. 4o20' Zbr.en hoek Bakei Noord. Zeeken naar Vanadis rif, door ongunstige weersomstandigheden onderzeek onvolledig.
    No.13: Fabruari. Tot 26 Februari te Soerabaja. Gaan naar N.kust Java om onderzoek in te stellen bij Soegaliklip.
    No.14: Geen wrak of gevaar gevonden. Hoek Pemalang steekt 1000 m. verder uit.
    No.15: Maart. 7 Maart maar terrein Sampit Baai. Belooden O. gedeelte der baai. Doen zeeloodingen. Onderzoek zal worden gedaan naar bank bij Kg. Bandaran 'die verder uitsteken meet.
    No.16: April. 2 April van Banjer naar Sampit baai. Looden deze op en beW. t/m Pemboeang rivier. Zeeloodingen tot paralllel 4o20' Zbr. Veel last van regen en O. lijke deining.
    No.17: Mei. 10 mei naar terrein tusschen Sampit baai en Poeding. Slagen niet geheel. Veel last van doorkomende moesson.
    No.18: Juni. Komen gereed tot heek Poeding en daar omheen.